臺灣桃園地方法院刑事判決　　　　　　　　 94年度訴字第3號
公　訴　人　臺灣桃園地方法院檢察署檢察官
被　　　告　乙○○　男　38歲.
指定辯護人　本院公設辯護人丙○○
被　　　告　丁○○　男　31歲.
上列被告等因違反槍砲彈藥刀械管制條例等案件，經檢察官提起
公訴（93年度偵字第12413 號、第12477 號、第15536 號），本
院判決如下：
    主  文
乙○○未經許可持有子彈，累犯，處有期徒刑陸月，併科罰金新
台幣貳萬元，罰金部分如易服勞役，以銀元佰元即新台幣玖佰
元折算壹日，扣案土造子彈陸顆沒收。又未經許可，寄藏可發射
子彈具有殺傷力之改造玩具手槍，累犯，處有期徒刑壹年貳月，
併科罰金新台幣陸萬元，罰金如易服勞役，以銀元佰元即新台
幣玖佰元折算壹日，扣案改造玩具手槍壹把（槍枝管制編號0000
000000號）、土造子彈貳顆，均沒收。又未經許可持有子彈，累
犯，處有期徒刑陸月，併科罰金新台幣貳萬元，罰金部分如易服
勞役，以銀元佰元即新台幣玖佰元折算壹日，扣案土造子彈捌
顆沒收。又未經許可，製造可發射子彈具有殺傷力之改造玩具手
槍，累犯，免刑，扣案改造玩具手槍壹把（槍枝管制編號000000
0000號）沒收。應執行有期徒刑貳年，併科罰金新台幣捌萬元，
罰金部分如易服勞役，以銀元佰元即新台幣玖佰元折算壹日，
扣案改造玩具手槍貳把（槍枝管制編號0000000000號、00000000
00號）、土造子彈拾陸顆，均沒收。
丁○○無罪。
    事  實
一、乙○○前曾於民國85年間因非法吸用化學合成麻醉藥品，經
    本院以85年度易字第5506號判決判處有期徒刑1 年確定，又
    於86年間非法販賣化學合成麻醉藥品，經本院以86年度訴字
    第141 號判決判處有期徒刑5 年2 月，上訴後經臺灣高等法
    院以86年度上訴字第5158號判決撤銷原判決，仍判處有期徒
    刑5 年2 月確定，上開2 罪嗣經臺灣高等法院以87年度聲字
    第1705號裁定合併定應執行刑為有期徒刑6 年確定，經送監
    執行至89年5 月18日假釋在外，迄91年11月13日假釋期滿，
    未經撤銷，視為執行完畢（構成累犯），仍不知悔改。其明
    知具有殺傷力之改造玩具手槍、土造子彈均係槍砲彈藥刀械
    管制條例列管之管制物品，非經許可，不得非法持有或寄藏
    ，竟仍有下列持有、寄藏具殺傷力之改造玩具手槍、土造子
    彈之犯行：
（一）乙○○於93年6 月間某日，在桃園縣中壢市○○路游泳池
      旁之河邊，拾獲由不詳之人棄置該處，裝有8 釐米金屬彈
      頭，可擊發具有殺傷力之土造子彈1 顆，以及裝有7.8 釐
      米金屬彈頭，可擊發具有殺傷力之土造子彈8 顆後，即基
      於持有上揭子彈之犯意，將上揭9 顆子彈攜回其位於桃園
      縣中壢市○○路○ 段9 巷109 之1 號住處收藏，予以持有
      ，迄93年7 月28日遭警員查獲時為止。
（二）乙○○復另行基於寄藏改造玩具手槍、土造子彈之犯意，
      於93年6 月下旬間某日，在桃園縣中壢市太子鎮社區，受
      真實年籍不詳綽號「小良」之成年男子所託，為「小良」
      保管由不詳之人以仿ＦＮ廠1910型半自動手槍製造之玩具
      手槍換裝土造金屬槍管，可擊發子彈具有殺傷力之改造玩
      具手槍1 把（槍枝管制編號：0000000000號）、裝有8釐
      米彈頭，可擊發具殺傷力之土造子彈3 顆，並將之藏放在
      其上址住處，至93年7 月30日遭警員查獲時為止。
（三）乙○○於93年7 月6 日上午8 時許，在桃園縣中壢市○○
      路游泳池旁之附近河邊，拾獲由不詳之人棄置該處，裝有
      9 釐米金屬彈頭，可擊發具殺傷力之土造子彈11顆後，又
      另行基於持有子彈之犯意，即時將上揭11顆子彈收藏於其
      隨身之背包內，而予持有，迄當日晚間11時30分許遭警員
      查獲時為止。
二、乙○○又另行起意，明知製造具有殺傷力之改造玩具手槍，
    為法所不許，竟仍基於製造具有殺傷力之改造玩具手槍之犯
    意，於93年7 月26日，在桃園縣中壢市○○路、元化路口之
    道具店內，以新台幣（下同）4500元之代價，購得仿ＷＡＬ
    ＴＨＥＲ廠半自動手槍製造，不具殺傷力之玩具手槍一把，
    將之攜回其位於桃園縣中壢市○○路2 段9 巷109 之1 號住
    處後，即於當日稍後時間，在其上址住處，持其所有之電鑽
    （未扣案）將槍管鑽通，予以改造成可擊發適用子彈，具有
    殺傷力之改造玩具手槍（槍枝管制編號：0000000000號）。
    完成後，乙○○亦將該改造玩具手槍藏放於其上址住處，迄
    93年7 月28日遭警員查獲時為止。
三、嗣(1)93年7 月6 日晚間11時30分許，乙○○攜帶其當日稍早
    所拾得，裝有9 釐米金屬彈頭之土造子彈11顆（詳如事實欄
    一（三）所載），行經桃園縣中壢市○○路128 號前時，為
    警初次查獲，當場並扣得上開土造子彈11顆（其中3 顆已試
    射鑑驗耗損）。(2)93年7 月28日下午，乙○○將其製造之改
    造玩具手槍1 把（詳如事實欄二所載），連同其先前於93年
    6 月間拾得，裝有8 釐米金屬彈頭之改造子彈1 顆（詳如事
    實欄一（一）所載），一併藏放於其向丁○○之兄借用之CJ
    -6111 號自用小客車車內，將車交予不知情之丁○○駕駛，
    自己則攜帶其先前於93年6 月間拾得，裝有7.8 釐米金屬彈
    頭之土造子彈8 顆外出（詳如事實欄一（一）所載）。旋於
    當日下午5 時30分許，為警在桃園縣桃園市○○路419 號旁
    空地再度查獲乙○○，當場並扣得上揭裝有7.8 釐米金屬彈
    頭之土造子彈8 顆（其中2 顆已試射鑑驗耗損）。乙○○被
    捕後，隨即向警員自首其製造改造玩具手槍之犯行，並供出
    該把改造玩具手槍現在藏放於CJ-6111 號自用小客車車上，
    惟該車現由丁○○使用，稍後丁○○會前來還車等語，警員
    據此於當日晚間7 時30分許，在桃園縣桃園市○○路查獲前
    來還車之丁○○，並自上開自用小客車車上，起出上揭乙○○製造之改造玩具手槍1 把（槍枝管制編號：0000000000號
    ）、裝有8 釐米金屬彈頭之土造子彈1 顆（該子彈已試射鑑
    驗耗損）。(3)於93年7 月30日下午5 時許，乙○○攜帶先前
    「小良」寄放之改造玩具手槍1 把、土造子彈3 顆（詳如事
    實欄一（二）所載），行經桃園縣龍潭鄉干城五村314 號時
    ，為警三度查獲，並扣得上開改造手槍1 把（槍枝管制編號
    ：0000000000號）、土造子彈3 顆（其中1 顆土造子彈已試
    射鑑驗耗損）。
四、案經桃園縣警察局、桃園縣警察局中壢分局、平鎮分局分別
    報請臺灣桃園地方法院檢察署檢察官偵查起訴。
    理  由
壹、有罪部分：
一、訊據被告乙○○坦承於事實欄一各項所示之時間、地點，或
    接受「小良」寄放之改造玩具手槍、土造子彈，或在中壢市
    拾獲不詳之人所棄置之土造子彈，另於事實欄二所示之時間
    、地點，以電鑽鑽通玩具手槍槍管，而先後3 次為警查獲等
    事實不諱，惟否認有何改造玩具手槍之犯行。辯稱：伊不認
    為將槍管鑽通，即屬製造云云。經查：
（一）被告乙○○於事實欄一各項所示之時間、地點，或接受「
      小良」寄放之改造玩具手槍、土造子彈，或在中壢市拾獲
      不詳之人棄置之土造子彈，而予持有或寄藏，另於事實欄
      二所示之時間、地點，以電鑽將其購買回來之玩具槍槍管
      鑽通等事實，迭經其於警訊、偵查及本院審理時坦承屬實
      ，並有被告改造之玩具手槍1 把、拾獲之土造子彈共20顆
      ，以及為「小良」保管之改造玩具手槍1 把、土造子彈3
      顆扣案可資佐證。
（二）上揭扣案之改造玩具手槍2 把、土造子彈23顆經先後送請
      內政部警政署刑事警察局鑑定結果，認：(1)被告於93年7
      月6 日晚間為警查扣之土造子彈11顆（詳如事實欄一（三
      ）所載），均係具有直徑約9 釐米金屬彈頭之土造子彈，
      經採樣3 顆試射結果，均可擊發，具有殺傷力；(2)於93年
      7 月28日下午，為警先後查扣之土造子彈共9 顆、改造玩
      具手槍1 把（詳如事實欄一（一）及二所載），其中改造
      玩具手槍係以仿ＷＡＬＴＨＥＲ廠半自動手槍製造之玩具
      槍，換裝土造金屬槍管改造而成之改造手槍，機械性能良
      好，可擊發適用之子彈，具有殺傷力；改造子彈1 顆係裝
      有直徑約8 釐米土造金屬彈頭之土造子彈，經實際試射，
      可擊發，具有殺傷力；其餘8 顆土造子彈均係裝有直徑約
      7.8 釐米金屬彈頭之土造子彈，經採樣2 顆試射結果，可
      擊發，具有殺傷力；(3)於93年7 月30日下午，為警查扣，
      由「小良」寄放之改造玩具手槍1 把、土造子彈3 顆（詳
      如事實欄一（二）所載），其中改造玩具手槍係仿ＦＮ廠
      1910型半自動手槍製造之玩具手槍，換裝土造金屬槍管改
      造而成之改造手槍，機械性能良好，可擊發同案送鑑之土
      造子彈，具有殺傷力；土造子彈3 顆均係具有直徑約8 釐
      米土造金屬彈頭之土造子彈，經採樣1 顆試射結果，可擊
      發，具有殺傷力，此有內政部警政署刑事警察局93年9 月
      1 日刑鑑字第0930145261號槍彈鑑定書、93年8 月26日刑
      鑑字第0930162226號槍彈鑑定書、93年8 月13日刑鑑字第
      09 30162221 號槍彈鑑定書、93年9 月9 日刑鑑字第0930
      162213號槍彈鑑定書各1 份在卷可稽（依序見93年度偵字
      第15536 號卷第6 頁以下、93年度偵字第12477 號卷第89
      頁以下、第86頁以下、93年度偵字第12413 號卷第42頁以
      下）。
（三）被告乙○○上揭自白，有前開改造玩具手槍、土造子彈扣
      案可資佐證。而扣案槍、彈經鑑定結果，又均具有殺傷力
      。準此，足徵被告乙○○之自白屬實，可以採信。
（四）被告乙○○就其製造改造玩具手槍部分之犯行，雖辯稱：
      伊用電鑽將槍管鑽通，並非改造槍械云云。且上揭內政部
      警政署刑事警察局鑑定被告乙○○製造之改造玩具手槍結
      果（槍枝管制編號：0000000000號），認該把改造玩具手
      槍係因換裝土造金屬槍管，而具有殺傷力，與被告自白係
      以電鑽鑽通槍管等語，亦有不同。然以電鑽鑽通槍管，使
      該把玩具手槍因槍管貫通，而得以擊發適用子彈，其效果
      與換裝土造金屬槍管無異。是故，被告所為，亦係製造槍
      械之行為無誤，其此部分所辯，並無可採。
（五）綜上，被告乙○○製造改造玩具手槍、持有土造子彈，及
      寄藏改造玩具手槍、土造子彈等犯行，均堪認定，應依法
      論科。
二、另按，犯槍砲彈藥刀械管制條例之罪，於中央主管機關報經
    行政院核定辦理公告期間自首，並報繳其持有之全部槍砲、
    彈藥、刀械者，免除其刑，槍砲彈藥刀械管制條例第18條第
    1 項前項、第2 項定有明文。又依卷附內政部93年6 月28日
    台內警字第0930076540號函公告所示，93年7 月1 日起至9
    月30日止，係該部依上揭槍砲彈藥刀械管制條例規定，辦理
    自首報繳之期間。經查：(1)被告乙○○於93年7 月28日為警
    查獲當次，係在案發時間、地點，因形跡可疑，為警員甲○○攔查後，在其腳邊起獲以塑膠袋包裝之土造子彈8 顆，惟
    並未查獲槍枝，張員因此向被告乙○○詢問其是否持有槍枝
    ，被告乙○○乃向甲○○供稱：尚有1 把改造玩具手槍在伊
    車上，但車子現在交給丁○○駕駛等語，並聯絡共同被告丁○○將車駛回，繳出車上之1 把改造玩具手槍、1 顆土造子
    彈，嗣於警訊中再自承略以：該扣案之改造玩具手槍，係伊
    用電鑽將購置之玩具槍槍管鑽通製成等語。上揭事實，業經
    被告乙○○陳明在卷，核與證人甲○○在本院審理時證述其
    查獲被告之情節相符（本院94年5 月4 日筆錄），且有被告
    乙○○之警訊筆錄附卷可稽（93年度偵字第12477 號卷第7
    頁）。(2)由上經過可知，警員甲○○係因查獲被告乙○○持
    有土造子彈，而推測其可能亦持有槍枝，並非根據線報、證
    人指證，甚或在現場查扣槍械等有力事證，認定被告乙○○
    涉嫌持有槍械，進而破獲被告乙○○製造改造玩具手槍之犯
    罪事實，亦即被告乙○○此部分犯罪事實，仍屬未被發覺之
    犯罪。而被告乙○○在警訊中既自承以電鑽貫通槍管等語，
    實質而言無異自白改造槍械。從而，就被告乙○○向警員自
    白製造槍械之犯行而言，自應認其係對未發覺之犯罪自首。
    再者，被告乙○○製造之改造玩具手槍，斯時既然藏放於丁○○駕駛之車上，且該車並非被告乙○○所有，可謂查緝無
    路。換言之，設非被告乙○○自動供出該把改造玩具手槍所
    在，衡情，顯難期待警員能查獲該把改造玩具手槍。以此論
    之，被告乙○○將槍交予警員之所為，應係報繳無誤。綜上
    ，被告乙○○於主管機關公告期間，向警員甲○○自白其製
    造改造玩具手槍之犯行，並繳交其製造之1 把改造玩具手槍
    ，所為已合於上揭自首報繳之規定。(3)證人甲○○雖陳稱：
    我們認為當時已先查獲子彈，並據此追查槍枝，所以被告乙○○配合交槍，應非報繳等語（本院94年5 月4 日筆錄），
    雖非無見，惟按，持有子彈與製造改造玩具手槍，不僅二者
    無事理上之必然關係，且情節輕重相去甚遠，直言之，純由
    被告乙○○持有子彈一節，或可懷疑其持有槍械，然實難聯
    想至製造槍械之犯罪行為。即證人甲○○在本院審理時，經
    質以：「你有合理確信被告乙○○持有槍枝」時，亦答稱：
    「只是懷疑，但沒有確信」等語（同上筆錄）。從而，證人
    甲○○所述非報繳云云，尚難採取。(4)至於被告乙○○在本
    次自首並繳交槍械後，固於二日後（7 月30日），又再度為
    警方查獲持有改造玩具手槍、土造子彈，詳如事實欄三所述
    ，然該次槍械係「小良」寄放，並非被告乙○○所製造，二
    者來源不同。準此，就被告乙○○製造槍械之犯行部分而言
    ，仍應認其已繳交全部槍械，而有上開免刑規定之適用。(5)
    綜上，被告乙○○製造槍械部分之犯行，應有上揭免刑規定
    之適用；至其持有及寄藏槍械、子彈部分之犯行，則仍無免
    刑規定之適用，併予敘明。
三、查被告乙○○行為後，槍砲彈藥刀械管制條例業經總統於94
    年1 月26日修正公佈，於同年1 月28日施行，修正後之新法
    ，將「未經許可，製造其他可發射金屬或子彈具有殺傷力之
    各式槍砲者」之處罰，自舊法第11條第1 項移至第8 條第1
    項，並將法定本刑從「五年以上有期徒刑、併科新台幣一千
    萬元以下罰金」，提高為「無期徒刑或五年以上有期徒刑，
    併科新台幣一千萬元以下罰金」；將「未經許可，寄藏其他
    可發射金屬或子彈具有殺傷力之各式槍砲者」之處罰，自舊
    法第11條第4 項移至第8 條第4 項，法定本刑從「一年以上
    七年以下有期徒刑，併科新台幣七百萬元以下罰金」，提高
    為「三年以上十年以下有期徒刑，併科新台幣七百萬元以下
    罰金」。經依新舊法比較結果，均以舊法規定對被告乙○○
    較為有利，依刑法第2 條第1 項但書規定，應適用舊法處斷
    。至於被告乙○○持有子彈之犯行，因該次並未修正槍砲彈
    藥刀械管制條例第12條第4 項之相關處罰規定，故不生新舊
    法比較之問題，併予敘明。核被告乙○○2 次私藏拾獲子彈
    之所為，均係犯槍砲彈藥刀械管制條例第12條第4 項之持有
    子彈罪。其為「小良」寄藏1 把改造玩具手槍、3 顆土造子
    彈之所為，係犯修正前槍砲彈藥刀械管制條例第11條第4 項
    之寄藏其他可發射子彈具有殺傷力之槍枝罪，及槍砲彈藥刀
    械管制條例第12條第4 項之寄藏子彈罪。至其以電鑽鑽通槍
    管之所為，則係犯修正前槍砲彈藥刀械管制條例第11條第1
    項之製造其他可發射子彈具有殺傷力之槍枝罪。被告乙○○
    一次拾獲9 顆土造子彈，一次寄藏3 顆土造子彈，一次拾獲
    11顆土造子彈，各次之持有、寄藏子彈行為，均僅侵害同一
    社會法益，分別論以一罪即為已足。被告受「小良」所託，
    同時為「小良」寄藏1 把改造玩具手槍，3 顆土造子彈之所
    為，則係一行為同時觸犯二罪名之想像競合犯，應依刑法第
    55條規定，從一重之寄藏其他可發射子彈具有殺傷力之槍枝
    罪處斷。被告乙○○所犯之2 次持有子彈罪，均係在拾獲他
    人棄置之子彈後留供己用，為偶發原因無法預期，事理上無
    從認定其係基於概括犯意，重覆再犯相同罪名，不能論以連
    續犯，應係分別起意；又其所犯之2 個持有子彈罪、寄藏其
    他可發射子彈具有殺傷力之槍枝罪，及製造其他可發射子彈
    具有殺傷力之槍枝罪，3 種罪構成要件不同，行為互異，亦
    係分別起意，其上4 罪應分論併罰。另查，被告乙○○前有
    如事實欄所示之科刑及執行情形，有其臺灣高等法院被告全
    國前案紀錄表1 份附卷可稽，其於前案有期徒刑執行完畢後
    ，5 年內再犯本件有期徒刑以上刑之罪，為累犯，應依刑法
    第47條規定加重其刑。末查，被告乙○○在主管機關公告期
    間，向警員自首製造槍械，並已報繳其製造之改造玩具手槍
    ，此如前項理由所述，其所犯之製造其他可發射子彈具有殺
    傷力之槍枝罪部分，應依修正前槍砲彈藥刀械管制條例第18
    條第2 項規定，免除其刑。爰審酌持有改造手槍、土造子彈
    ，不僅本身即屬犯罪行為，且究其原因，若非藉以在外逞兇
    鬥狠，即係用於暴力犯罪，縱使單純為人寄藏槍械，仍屬掩
    飾他人之犯罪行為，其犯罪原因殊無可取，而槍械本即專門
    作為武器之用，且係藉發射子彈以攻擊他人，不論攻擊距離
    、殺傷力及威嚇性，均非一般棍棒等物甚至刀械可比，對社
    會造成之潛在危害亦甚鉅，被告乙○○並三次遭警員查獲持
    有改造手槍、土造子彈，其火力雖非強大，然擁槍自重之心
    態，仍有嚴懲之必要，被告犯後已坦承全部犯行，態度尚稱
    良好等一切情狀，分別量處如主文所示之刑，再定其應執行
    刑，並均諭知罰金易服勞役之折算標準，以示懲儆。扣案改
    造玩具手槍2 把（槍枝管制編號0000000000號、0000000000
    號）、有殺傷力之土造子彈16發，均係違禁物，依刑法第38
    條第1 項第1 款規定沒收。至扣案因鑑定試射而失其殺傷力
    之土造子彈7 顆，既已非違禁物，爰不予沒收，另被告乙○○持以改造玩具手槍之電鑽並未扣案，為免執行困難，亦不
    予沒收，附予敘明。
貳、無罪部分：
一、公訴意旨另以：被告丁○○明知具有殺傷力之改造玩具手槍
    、土造子彈均係槍砲彈藥刀械管制條例列管之管制物品，非
    經許可，不得非法持有，竟仍基於持有改造玩具手槍、土造
    子彈之犯意，於93年7 月28日下午3 時許，在桃園縣桃園市
    ○○路新光三越百貨公司附近，向乙○○收受改造玩具手槍
    1 把（槍枝管制編號：0000000000號）、土造子彈1 顆，而
    非法持有之。旋於當日下午7 時30分許，為警在桃園縣桃園
    市○○路501 號前查獲。因認被告丁○○所為，涉有槍砲彈
    藥刀械管制條例第11條第4 項之未經許可持有其他可發射子
    彈具有殺傷力之槍枝罪，及同條例第12條第4 項之未經許可
    持有子彈罪嫌。
二、訊據被告丁○○固不否認於前揭時間、地點，為警在其駕駛
    之CJ-6111 號自用小客車車上查獲上揭槍、彈之事實，惟否
    認有何持有改造玩具手槍、土造子彈等犯行，辯稱：查獲的
    槍和子彈，都是乙○○放在伊車上，伊不知情，查獲當天乙○○叫伊去載他，伊開車到大有路，警察就來了等語。
三、按犯罪事實應依證據認定之，無證據不得認定其犯罪事實，
    刑事訴訟法第154 條第2 項訂有明文。經查，公訴人認被告
    丁○○涉有上揭持有改造玩具手槍、土造子彈等罪嫌，無非
    係以被告丁○○及共同被告乙○○之自白、查扣之改造玩具
    手槍、子彈，及相關鑑驗報告等件，為其論據。惟查，被告
    丁○○上揭所辯，核與證人乙○○在本院審理時證稱略以：
    警員在CJ-6111 號自用小客車車上查扣之改造玩具手槍、土
    造子彈均係伊所藏放，丁○○並不知情等語（本院94年4 月
    6 日筆錄），前後相符。而證人乙○○上揭證詞，與其先前
    在警訊、偵查中所述均無二致（93年度偵字第12477 號卷第
    7 頁反面、第47頁、第77頁），則可見此非勾串之詞。不僅
    如此，本件係因乙○○於案發之93年7 月28日，遭警員甲○○查獲持有8 顆土造子彈後，向警員自首其曾製造1 把改造
    玩具手槍之犯罪事實，並供出該把改造玩具手槍現時藏放於
    CJ-6111 號自用小客車車內，惟該車甫交給被告丁○○駕駛
    外出等語，並即聯絡被告丁○○將車駛回，警員因而在上揭
    自用小客車車上查獲1 把改造玩具手槍、1 顆土造子彈，此
    如有罪理由二所述，亦可佐證證人乙○○上揭所述，並非虛
    構。況觀諸上開查獲過程，若乙○○有意迴護被告丁○○，
    其大可對警員隱瞞槍械去向即可，無須大費周章，先向警員
    供出改造玩具手槍現在丁○○車上，再飾詞丁○○對此毫不
    知情，徒生波折。準此，證人乙○○所述既非勾串之詞，且
    無迴護被告丁○○之虞，所述應無不可採之理。至於被告丁○○雖一度於警訊中陳稱：「乙○○在7 月28日下午3 時許
    ，在桃園市○○路新光三越百貨公司路口交付給我，然後我
    再把改造八釐米手槍一把、改造子彈一發放在車內置物箱」
    等語（93年度偵字第12477 號卷第14頁），惟其此後於偵審
    中均否認其事，且與證人乙○○上開證詞，亦有出入，而警
    員檢送之警訊錄音帶中，又無該次警訊過程供參，故徒憑被
    告丁○○此部分自白，尚不足執為對其不利之認定，併予敘
    明。綜上，本次扣案槍、彈雖係在被告丁○○駕駛之車上發
    現，然被告丁○○對此既無支配之意，即無持有扣案槍、彈
    之犯意可言，自難以持有改造玩具手槍、持有改造子彈等罪
    相繩。此外，復查無其他積極證據，足認被告丁○○確有公
    訴意旨所指之犯行。其犯行既屬不能證明，依上說明，自應
    為無罪之諭知。
據上論斷，應依刑事訴訟法第299 條第1 項前段、第301 條第1
項，修正前槍砲彈藥刀械管制條例第11條第1 項、第4 項、第18
條第2 項，槍砲彈藥刀械管制條例第12條第4 項，刑法第11條前
段、第2 條第1 項但書、第55條、第47條、第51條第5 款、第7
款、第42條第2 項、第38條第1 項第1 款，罰金罰鍰提高標準條
例第2 條，現行法規所定貨幣單位折算新台幣條例第2 條，判決
如主文。
本案經檢察官簡志祥到庭執行職務。
中　　華　　民　　國　　94　　年　　5 　　月　　18　　日
                  刑事第八庭  審判長法　官　 曾家貽
                                    法  官   袁雪華
                                    法  官   陳彥宏
以上正本證明與原本無異。
如不服本判決應於送達後10日內向本院提出上訴狀。
                                    書記官　 翁其良
中　　華　　民　　國　　94　　年　　5 　　月　　18　　日
論罪法條：修正前槍砲彈藥刀械管制條例第11條第1項、第4項
          槍砲彈藥刀械管制條例第12條第1項
槍砲彈藥刀械管制條例第12條
未經許可，製造、販賣或運輸子彈者，處 1 年以上 7 年以下有
期徒刑，併科新台幣 500 萬元以下罰金。
未經許可，轉讓、出租或出借子彈者，處 6 月以上 5 年以下有
期徒刑，併科新台幣 300 萬元以下罰金。
意圖供自己或他人犯罪之用，而犯前二項之罪者，處 3 年以上
10 年以下有期徒刑，併科新台幣 700 萬元以下罰金。
未經許可，持有、寄藏或意圖販賣而陳列子彈者，處 5 年以下有
期徒刑，併科新台幣 300 萬元以下罰金。
第 1 項至第 3 項之未遂犯罰之。
